【裁判字號】    98,交聲,45
【裁判日期】    980413
【裁判案由】    違反道路交通管理處罰條例聲明異議
【裁判全文】
臺灣桃園地方法院交通事件裁定          98年度交聲字第45號
原處分機關  交通部公路總局新竹區監理所
異  議  人
即受處分人  甲○○
                    89弄16.
上列異議人即受處分人因違反道路交通管理處罰條例案件，對於
交通部公路總局新竹區監理所中華民國97年12月12日所為之處分
（原處分案號：壢監裁字第裁53-DB0000000號）聲明異議，本院
裁定如下：
    主  文
異議駁回。
    理  由
一、按汽車（包括機器腳踏車）駕駛人，行經有燈光號誌管制之
    交岔路口闖紅燈者，處新臺幣（下同）1,800 元以上5,400
    元以下罰鍰，道路交通管理處罰條例第3 條第8 款、第53條
    第1 項定有明文。又按汽車駕駛人有前開第53條規定之情形
    者，除依該條處罰鍰外，並予記違規點數3 點，同條例第63
    條第1 項第3 款亦有明文規定。
二、本件原處分機關交通部公路總局新竹區監理所係以：異議人
    即受處分人（下稱異議人）甲○○於民國97年10月11日晚上
    7 時15分許，騎乘車牌號碼ISX-568 號重型機車（下稱系爭
    機車），行經桃園縣中壢市○○路○ 段與該路段373 巷口時
    ，由中北路2 段373 巷闖越紅燈左轉中北路2 段，適舉發單
    位桃園縣政府警察局中壢分局普仁派出所員警欉志輝及乙○
    ○於上開路口中北路2 段上執行定點攔檢勤務，見狀遂以異
    議人駕車行經有燈光號誌管制之交岔路口闖紅燈為由，依違
    反道路交通管理處罰條例第53條第1 項之規定掣單舉發，嗣
    異議人提出申訴，經原處分機關函請舉發單位調查結果，仍
    認異議人確有前開違規行為，原處分機關乃依上開條文、違
    反道路交通管理事件統一裁罰基準及處理細則第43條、第44
    條及第67條等規定，於97年12月12日以壢監裁字第裁53-DB0
    000000號違反道路交通管理事件裁決書裁處受處分人罰鍰2,
    700 元，並記違規點數3 點在案。
三、聲明異議意旨略以：異議人於前揭時間騎乘系爭機車行經上
    開路口時，前方恰有1 部自小客車距離異議人約5 公尺直行
    中北路，員警當時有攔停該車，但該車並未停車，嗣異議人
    由中北路2 段373 巷駛出左轉中北路時，即被員警攔下並告
    知闖紅燈左轉，但異議人確定駛出中北路2 段373 巷左轉中
    北路時，中北路2 段373 巷之號誌仍為綠燈，故異議人並未
    闖紅燈，又上開路口之車流量很大，衡情異議人應無法闖紅
    燈左轉，爰依法聲明異議，請求撤銷原處分云云。
四、經查：
    (一)異議人於前揭時間騎乘系爭機車，行經桃園縣中壢市○○
      路○ 段與該路段373 巷口時，確有由中北路2 段373 巷闖
      越紅燈左轉中北路2 段之行為等情，業據證人即本件舉發
      員警欉志輝於本院調查時結證稱：本件交通違規是由伊所
      舉發，伊當天是與乙○○警員一起服晚上6 時至8 時之巡
      邏勤務，伊等巡邏勤務內容中有30分鐘是定點路檢，伊等
      係在中北路2 段實施定點路檢，異議人當天係於晚上7 時
      15分許時出現在中北路2 段373 巷口，當時中北路2 段號
      誌是綠燈，中北路2 段373 巷號誌是紅燈，異議人在該路
      口左顧右盼後，就趁中北路2 段雙向無車輛通過時，闖越
      紅燈左轉，所以伊就攔下異議人並舉發異議人闖紅燈；因
      為伊等身為執法者，若非確定之事實即無法讓行為人信服
      ，故伊等於攔下行為人後，第一時間均會請行為人先看號
      誌，以避免產生無謂之爭議，而當天伊攔下異議人後，也
      有馬上請異議人回頭看號誌，異議人當時僅表示係因股票
      不景氣，心情不好一時未注意才會闖紅燈，並請伊不要開
      單，但伊認為異議人是故意闖紅燈，因為異議人在通過路
      口時還先左顧右盼，確定雙向無來車後才闖紅燈等語明確
      （參見本院卷第21至23頁），核與證人乙○○警員於本院
      調查時結證稱：如果中北路車子已在行進中，異議人仍可
      由373 巷駛出紅燈左轉，因從373 巷出來通過路口至對向
      不到10公尺，異議人僅需稍微加速就可以很快通過路口到
      達對向等語情節相符（參見本院卷第32頁），並有證人欉
      志輝所提出之勤務分配表1 紙（參見本院卷第25頁）及舉
      發現場照片3 幀（參見本院卷第26頁）在卷可稽。
    (二)至異議人雖以前揭情詞置辯；惟查，異議人於向原處分機
      關申訴時，先係表示前方有一大車，其係跟在該大車後方
      前行後左轉，或許係該大車擋住其視線云云，有交通違規
      案件陳述單1 紙附卷可參（參見本院卷第8 頁），惟嗣後
      向本院聲明異議時，於聲明異議狀內即改稱係因其前方有
      1 自小客車闖紅燈直行中北路，警察攔檢該部自小客車未
      果，始對其加以攔檢云云，有聲明異議狀1 份在卷可考（
      參見本院卷第3 至5 頁），復於本院調查時，本院訊之為
      何前揭所述先後不一時，又辯稱：當時在伊前方有1 部大
      客車欲右轉中北路，而中北路上也有1 自小客車直行中北
      路云云（參見本院卷第33頁），其前後所述顯有出入，參
      以證人欉志輝於本院調查時結證稱：伊當時並未先攔停1
      部自小客車，且中北路2 段373 巷口不寬，大車應無法通
      過等語（參見本院卷第23頁），另證人乙○○於本院調查
      時亦結證稱：373 巷應該無法讓大貨車或大客車通行，因
      373 巷口有一廟之招牌，如果是高一點的車子通過就會撞
      到，更何況進入373 巷後，後面新興北街路寬亦不寬，又
      373 巷進入新興北街是90度直角，所以遊覽車應無法通過
      等語（參見本院卷第32、33頁），均足證異議人前揭辯詞
      已難逕予採信為真。
    (三)又異議人於前揭時、地確有駕車行經有燈光號誌管制之交
      岔路口而闖紅燈左轉之交通違規行為，業據證人欉志輝於
      本院調查時結證綦詳，已如前述，且核與證人乙○○警員
      所結證之情節相符，而證人欉志輝雖係本件舉發員警，惟
      其到庭所陳述之上開舉發經過，經查尚無違反經驗或論理
      法則之處，且遍查本件卷存證據資料，亦無任何積極證據
      足以證明其前揭所述係虛偽不實，亦無足可顯信其陳述不
      可採信之品性證據或前科證據存在，自不得僅因其為本件
      開單舉發異議人之員警，即遽予否認其上開證述之可信性
      ，況證人欉志輝與異議人間素昧平生，並無仇隙嫌怨乙節
      ，亦據異議人於本院調查時自承無訛（參見本院卷第33頁
      ），而警員執行公務時，本身即受有行政懲處責任之監督
      ，且丙○○○○到庭具結作證，更係以刑事責任擔保其證
      言之真實性，從而，證人欉志輝於本院調查時所結證前情
      ，應堪採信確屬實情。再者，證人欉志輝舉發本件交通違
      規時，其所站立之位置確可清楚目及上開路口之號誌及交
      通情形乙情，業據證人欉志輝於本院調查時結證稱：伊當
      時所站立之位置可以清楚看到路口及號誌之情形，其間並
      無障礙物或視線死角等語（參見本院卷第22頁），核與證
      人乙○○於本院調查時結證稱：丙○○○○所站立之位置
      因係在373 巷對面，所以可以清楚看到該路口之情形，其
      間並無視線死角等語情節一致（參見本院卷第31頁），並
      有前揭舉發現場照片附卷可據，足見本案舉發員警於舉發
      當時亦無因遭障礙物遮蔽或視線不佳而有錯看之虞。是以
      ，異議人前揭辯詞均無足據以為有利異議人之認定。本件
      事證明確，異議人確有於前揭時、地騎乘系爭機車行經有
      燈光號誌管制之交岔路口而闖紅燈之違規行為，洵堪認定
      。
五、綜上所述，本件事證明確，異議人於前揭時、地騎乘機車行
    經有燈光號誌管制之交岔路口闖紅燈之違規行為，確堪認定
    。從而，原處分機關依前揭道路交通管理處罰條例第53條第
    1 項、違反道路交通管理事件統一裁罰基準及處理細則第43
    條、第44條、第67條暨違反道路交通管理事件統一裁罰標準
    表之規定，裁處異議人罰鍰2,700 元，並依同條例第63條第
    1 項第3 款規定，併予記違規點數3 點，其認事用法均核無
    違誤。是異議人之異議為無理由，應予駁回。
六、據上論斷，應依道路交通案件處理辦法第19條，裁定如主文
    。
中    華    民    國    98    年    4     月    13    日
                        交通法庭法  官  陳振嘉
以上正本證明與原本無異。
如不服本裁定，應於裁定送達後5 日內向本院提出抗告狀。
                                書記官  李佳穎
中    華    民    國    98    年    4     月    13    日


司法院資訊處製作；財團法人民間司法改革基金會備份。
